# 应付票据入账问题

提问人：过迷玄尊 时间：2015-05-04 10:32:42
3 月 28 日A公司开立一笔 1000 万银行承兑汇票给B公司，实际把票付给B是在 4 月 1 日，在 3 月末，A公司核算应付票据时，这 1000 万要算作内么？

回答人：chenyiwei
在 3 月末，虽然票据已经开出，但尚未交付给收款人，即A公司尚未承担对外的票据义务，因此在 3 月末的资产负债表中不确认该项应付票据。如果原先已经购入货物，该票据的开立是为了结算应付账款的，则 3 月末资产负债表中仍列报原先存在的应付账款。